臺北高等行政法院判決
　　　　　　　　　　　　　　　　　　 94年度簡字第00741號
原　　　告　國防大學國防管理學院
代　表　人　甲○○院長）住同.
訴訟代理人　乙○○
　　　　　　丁○○
被　　　告　丙○○
上列當事人間因償還公費事件，原告提起行政訴訟，本院判決如
下：
    主  文
被告應給付原告新臺幣貳萬貳仟玖佰參拾陸元，並自民國九十四
年九月十五日起至清償日止，按年息百分之五計算之利息。
訴訟費用由被告負擔。
    事實及理由
一、事實概要：緣被告原係就讀原告學校，於民國78年3月22日
    因故遭開除學籍，依據國防部頒行之「國軍各軍事學校退學
    、開除學生賠償費用辦法」之規定，應賠償其在校之各項費
    用，經核算尚餘新台幣（下同）22,936元未清償完畢，經原
    告一再催繳，仍未獲回應，原告乃提起本件行政訴訟。
二、原告起訴意旨略稱，被告原係就讀原告學校，於78年3月22
    日因故遭開除學籍，依據國防部頒行之「軍事學校轉學、退
    學、開除學生賠償費用辦法」之規定，應賠償其在校之各項
    費用，經核算尚餘22,936元未清償完畢，經原告一再催繳，
    仍未獲回應，為此請求被告給付22,936元及自起訴狀繕本送
    達次日起至清償日止按週年利息5%計算之利息等語。被告經
    合法通知未曾到場，亦未提出書狀作何聲明或陳述。
三、按軍事教育條例第17條第1項規定：「軍事學校及預備學校
    之學員生，除自費學生外，享有公費待遇及津貼。」同法第
    18條規定：「前條第1項受領公費待遇及津貼之學員生，違
    反應履行義務及應遵守事項規定時，應予賠償。前項貼償事
    由、範圍、程序、分期賠償及免予賠償條件等相關事項之辦
    法，由國防部擬訂，報請行政院核定之。」又依當時（78年
    3月22日前）國防部所頒定之「國軍各軍事學校退學開除學
    生賠償費用辦法」第1條第1項規定：「國軍各軍事學校（院
    班）招考之學生報到入學後，經退學或開除學籍者，符合本
    辦法免賠在校費用之規定外，均應賠償在校期間費用。」第
    2條規定：「賠償在校費用之範圍及標準如左：一、薪餉及
    主副食，自入學之日起至核定退學或開除學籍之日止，就已
    發之全部數額計算之。二、主副食品價款自入學之日起至核
    定退學或開除學籍之日止，依每月給與定量，照退學或開除
    時規定價格折算之。三、服裝費自入學之日起，至核定退學
    或開除學籍之日止，依實際領用給與品種數量，照退學或開
    除時之新品規定價格折算之。如為貸與品，應按規定收繳，
    倘有欠繳者照退學或開除時之新品規定價格折算之。四、教
    育訓練費，自入學之日起至核定退學或開除學籍之日止，以
    教育階層及各班次之人年教育經費基準核算之。．．．」。
四、查本件被告係於77年8月10日進入原告學校就讀，78年3月22
    日因意志不堅藉故退學，而遭原告開除學籍，此有原告提出
    之開除命令、開除學生學籍名冊影本各1份在卷可稽，應堪
    信為真實。又被告應賠償其在校各項費用計79,576元（調整
    後為62,512元），已清償39,576元，尚欠22,936元，經原告
    催告仍未給付，此亦有原告提出之開除（退學）學生賠償費
    用計算表、調整表及郵局存證信函影本各1紙為證，被告經
    合法通知，既未到場爭執，應堪信為真實。從而，原告因依
    據國防部頒行之「國軍各軍事學校退學、開除學生賠償費用
    辦法」之規定，訴請被告給付22,936元及自起訴狀繕本送達
    次日（即94年9月15日）起至清償日止按週年利息5%計算之
    利息，即無不合，應予准許。又本件為簡易訴訟程序事件，
    依卷內資料及本院調查所得，事證已臻明確，故不經言詞辯
    論為之，併此敘明。
據上論結，本件原告之訴為有理由，依行政訴訟法第233條第1項
、第236條、第195條第1項前段、第98條第3項前段，判決如主文
。
中　　華　　民　　國　　94　　年　  12　　月　 14  　 日
                      第  四  庭  法  官  李得灶
上為正本係照原本作成。
本件以訴訟事件所涉及之法律見解具有原則性者為限，始得於本
判決送達後20日內向本院提出上訴狀並表明上訴理由，如已於本
判決宣示後送達前提起上訴者，應於判決送達後20日內補具上訴
理由（均按他造人數附繕本），且經最高行政法院許可後方得上
訴。
中　　華　　民　　國　　94　　年　  12　　月　 14  　 日
                                  書記官  陳清容
